【裁判字號】    92,上易,5
【裁判日期】    920320
【裁判案由】    因竊盜案件
【裁判全文】
福建高等法院金門分院刑事判決                        九十二年度上易字第五號
    上  訴  人
    即  被  告  甲○○
右上訴人因竊盜案件，不服福建金門地方法院九十一年度易字第四一號，中華民國九
十二年一月十日第一審判決（起訴案號：福建金門地方法院檢察署九十一年度偵字第
四０三號）提起上訴，本院判決如左：
    主  文
原判決撤銷。
甲○○踰越牆垣，於夜間侵入住宅竊盜，處有期徒刑陸月，如易科罰金，以參佰元折
算壹日。
    事  實
一、甲○○於民國九十一年六月二十四日凌晨零時許，行經坐落金門縣金城鎮○○路
    一八０巷十一號吳淑貞住宅時，趁深夜無人之際，踰越牆垣，進入該屋內竊取吳
    淑貞與男友黃華僑所有之諾基亞８８５０型手機一支、翠玉項鍊玉珮鑲黃金碎鑽
    一塊、翠玉黃金鑲鑽圓形項鍊一條、鑲鑽紫寶石搭配金項鍊一條、黃金項鍊一條
    、珍珠項鍊二條、黃金手鍊一條、心形白金鑲鑽耳環一對、珍珠耳環大小各一對
    、珍珠鑲鑽耳環一對、白金耳環一對、心形耳環一枚、金門八二三紀念高粱酒一
    瓶、金門高粱酒二鍋頭一公升一瓶、人民幣五百二十八元八角、票面金額新台幣
    五萬元支票一紙，並於得手後，基於意圖自己不法利益之概括犯意，於同日凌晨
    一時十六分五十秒起，至同年月二十五日凌晨二時五十一分四十六秒止，以無線
    之方式，盜用前揭竊盜所得之諾基亞８８５０型手機撥打0000000000
    、0000000000、0000000000、0000000000、0
    000000000、0000000000、0000000000等號色情
    電話共十二通，使遠傳電信股份有限公司陷於錯誤而提供服務，甲○○因此詐得
    免費使用他人電信設備不法利益之電話費用新台幣（下同）八百三十四元一角。
    嗣吳淑貞返家發現遭竊，報警處理，經警循線查獲。
二、案經金門縣警察局移送福建金門地方法院檢察署檢察官偵查起訴。
    理  由
一、右揭事實，業據上訴人即被告甲○○於警訊、檢察官偵查中、原審及本院審理時
    坦承不諱，核與被害人吳淑貞指述之失竊情節相符，並有失竊贓物照片十二幀、
    金門縣警察局贓物認領保管單，及遠傳電信股份有限公司收費明細附卷可稽，事
    證明確，被告之犯行堪以認定。
二、核被告所為，係犯刑法第第三百二十一條第一項第一款、第二款之加重竊盜罪、
    電信法第五十六條第一項之以無線方式盜用他人電信設備通信罪。被告多次以無
    線方式盜用他人電信設備通信行為，手法相同，反覆為之，觸犯構成要件相同之
    罪名，顯係基於概括之犯意，為連續犯，依法論以一罪。又電信法第五十六條第
    一項之以無線方式盜用他人電信設備通信罪，係處罰以前揭非法方法，詐得免費
    使用他人電信設備通信之不法利益，乃刑法詐欺得利罪之特別規定，依特別法優
    於普通法原則，自毋庸再論以刑法詐欺得利罪，檢察官就此部分以刑法第三百三
    十九條第二項之罪名提起公訴，起訴法條尚有未洽，應予變更。被告所犯加重竊
    盜與連續以無線方式盜用他人電信設備通信二罪間，有方法結果之牽連關係，應
    從一重之加重竊盜罪處斷。
三、原審認被告甲○○罪證明確，予以論罪科刑，固非無見。惟電信法第五十六條第
    一項之以無線方式盜用他人電信設備通信罪，係處罰以前揭非法方法，詐得免費
    使用他人電信設備通信之不法利益，乃刑法詐欺得利罪之特別規定，依特別法優
    於普通法原則，自毋庸再論以刑法詐欺得利罪，原審就此部分未變更檢察官起訴
    法條，仍論以刑法第三百三十九條第二項之詐欺得利罪，容有未洽。被告上訴意
    旨，雖未指摘及此，惟原判決既有可議，自應由本院予以撤銷改判。爰審酌被告
    踰越牆垣於夜間侵入住宅竊盜，危害社會安寧至鉅，且有違反麻醉藥品管理條例
    等前科（執行完畢已逾五年，不構成累犯），惟犯後坦承罪行，態度良好，且業
    與被害人達成民事和解，賠償被害人二十萬元，被害人並具狀請求撤回告訴，不
    再追究，有和解書、刑事撤銷告訴狀各一紙在卷足憑，、家中尚有高齡祖父母及
    幼小子女待其奉養、撫育，及其犯罪之動機、目的、智識程度等一切情狀，量處
    如主文第二項所示之刑，並諭知易科罰金之折算標準。
四、公訴意旨另以：被告甲○○除於前揭時地竊取前開物品外，尚竊取被害人吳淑貞
    及其男友黃華僑所有之現款二十萬元。惟被告甲○○自警訊、檢察官偵查中，迄
    原審及本院審理時，始終堅詞否認涉有此部分之犯行，雖被害人吳淑貞曾指稱失
    竊現款二十餘萬元，而證人即被害人黃華僑亦曾供稱有將十萬元會錢交予吳淑貞
    保管，並提出互助會會員名冊為憑，惟並無其他積極證據足資證明被告甲○○確
    有竊取現款二十萬元。況依證人即被害人黃華僑所提出之上開互助會會員名冊所
    附互助會簡約記載，該互助會早於九十一年四月三十日截止，且會首尚未交付之
    十萬元得標金，為八十九年十二月之得標金，則依該互助會簡約「會員一律五日
    內繳清」之記載，會首本應於得標日後五日內將會款交予得標人，何以會款竟至
    九十一年六月二十四日仍留置會首處；縱有會員遲交會款，按常理得標人亦會陸
    續向會首催討，豈有任由會首長期保有全部未付會款十萬元之理，所供顯與常情
    有悖，自難資為被告不利之論據。此外，復無其他積極證據證明被告確有公訴人
    所指此部分之犯行，本應為無罪之諭知，惟公訴意旨認此部分如成立，與前開開
    論罪科刑之加重竊盜罪，事實上一罪，依審判不可分之原則，爰不另為無罪之諭
    知，併此敘明。
據上論斷，應依刑事訴訟法第三百六十九條第一項前段、第三百六十四條、第二百九
十九條第一項前段、第三百條，刑法第三百二十一條第一項第一款、第二款、第五十
五條、第五十六條、第四十一條第一項前段、第十一條前段，電信法第五十六條第一
項，罰金罰鍰提高標準條例第二條前段，判決如主文。
本案經檢察官陳明光到庭執行職務。
中      華      民      國    九十二    年      三      月     二十     日
                          福建高等法院金門分院刑事庭
                                  審判長法  官  陳  中  和
                                        法  官  段  景  榕
                                        法  官  李  行  一
右正本證明與原本無異。
不得上訴。
中      華      民      國    九十二    年      四      月      三      日
                                        書記官  李  麗  鳳
附錄：本判決論罪科刑法條全文
刑法第三百二十一條第一項第一款、第二款：
犯竊盜罪而有左列情形之一者，處六月以上、五年以下有期徒刑：
一  於夜間侵入住宅或有人居住之建築物、船艦或隱匿其內而犯之者。
二  毀越門扇、牆垣或其他安全設備而犯之者。


司法院資訊處製作；財團法人民間司法改革基金會備份。
